臺灣彰化地方法院民事裁定　　　　　　　96年度家聲字第15號
聲　請　人　財政部國有財產局台灣中區辦事處
　　　　　　（即被繼承人乙○○之遺產管理人）
法定代理人　甲○○
上列聲請人因代管被繼承人乙○○遺產事件，聲請酌定遺產管理
費用，本院裁定如下：
    主  文
聲請人任被繼承人乙○○之遺產管理人期間之遺產管理報酬，酌
定為新臺幣肆仟壹佰零貳元。
聲請費用由被繼承人乙○○之遺產負擔。
    理  由
一、按遺產管理人，得請求報酬，民法第一千一百八十三條定有
    明文。又管理報酬，應依民法第一千一百八十三條規定，聲
    請法院酌定，並請優先分配，其請求標準，不得低於孳息收
    入部分十分之三及遺產現值百分之一，此觀代管無人承認繼
    承遺產作業要點第十四點第三款亦有明文規定（上開遺產，
    係指國有財產局或辦事處經法院依規定裁定選任為遺產管理
    人所管理之遺產，前揭作業要點第二項可資參照）。
二、本件聲請意旨略以：被繼承人乙○○之遺產經鈞院以九十一
    年度財管字第三○號民事裁定，指定聲請人為遺產管理人，
    復經鈞院以九十四年度家訴字第五二號判決確定以乙○○名
    義於八十五年十一月五日所為之代筆遺囑為真正。查被繼承
    人乙○○身後留有四筆土地，聲請人基於遺產管理人之責，
    應將上開遺產交付受遺贈人，乃在職務終結前，請求酌定遺
    產公告地價百分之一即新臺幣（下同）四千一百零二元之管
    理報酬等語。並提出鈞院九十一年度財管字第三○號民事裁
    定、九十四年度家訴字第五二號民事判決、代筆遺囑影本、
    土地建物查詢資料四筆、公示催告登報刊登廣告費用收據、
    剪報影本等件為證。
三、經查：聲請人主張被繼承人乙○○遺產經本院以九十三年度
    家催字第一二號民事裁定指定聲請人為遺產管理人，有該份
    民事裁定及公示催告登報收據、剪報為證，堪信屬實。又被
    繼承人乙○○之遺產總現值計為四十一萬零二百元（各筆遺
    產土地公告現計算方式詳見附表所列），亦有聲請人所附之
    土地建物查詢資料四紙在卷可稽。按遺產管理人得請求報酬
    ，其數額由親屬會議按其勞力及與被繼承人之關係酌定之，
    親屬會議不能召開時，或召開有困難時，遺產管理人得依法
    聲請法院酌定之（民法第一千一百八十三條、非訟事件法第
    一百六十六條第一項第三款、第一百六十八條參照）。本案
    並無親屬會議可資酌定報酬數額，爰依上開規定，按遺產總
    值百分之一酌定管理報酬為四千一百零二元，是認聲請意旨
    ，核無不當，應予准許。
四、爰依非訟事件法第二十一條第一項前段、民事訴訟法第七十
    八條，裁定如主文。
中　　華　　民　　國　　96　　年　　6 　　月　　4 　　日
                    家事法庭    法  官  黃玉齡
上列正本係照原本作成。
如對本裁定抗告，須於裁定送達後十日內向本院提出抗告狀。
中　　華　　民　　國　　96　　年　　6 　　月　　5 　　日
                                書記官  廖建興
